# MEHDI BEKRI

# DEVELOPPEUR FRONT-END

Vous avez des projets ambitieux et innovants et recherchez un nouveau membre pour participer à cette aventure à taille humaine? Rencontrons nous!

Je suis disponible pour un stage entièrement gratuit des Aout 2021 pour une durée de 6 mois maximum.

A très vite.

# COORDONNÉES

0766524429

Gargenville

bekri.mehdi@outlook.com

in www.linkedin.com/in/Mehdi-Bekri

#### SOFT SKILLS

Gestion du temps

Autonomie

Persévérance

Travail en équipe

#### PERMIS

Auto

Moto Bateau

Licence conducteur de train

#### LOISIRS

Arts Martiaux Culture Japonaise Musculation



#### COMPETENCES

# <u>Développement</u>

- HTML/ CSS/JAVASCRIPT/JQUERY /REACT JS
- MATERIAL UI / BOOTSTRAP
- Création de site e-commerce sous Wordpress

<u>Agile</u>

- GIT/GITHUB
- JIRA
- SCRUM

# EXPÉRIENCE PROFESSIONNELLE

# SNCF Conducteur de train en dépôt (78)

MARS 2016 À AUJOURD'HUI

#### **PRIMARK Vendeur (93)**

2015-2016

### Naturalia Vendeur (75)

2014-2015

# KFC Employé polyvalent (93)

2013-2014

# City-One Agent d'accueil en gare (93)

2013-2014

# FORMATION

#### WILD CODE SCOOL

DEVELOPPEUR WEB, 2021-2022 RNCP III (BAC+2)

- Analyser un cahier des charges et choisir une solution technique adaptée
- Créer des projets web dynamiques avec les technologies REACT/NODE
- Utiliser une API, concevoir une base de données, écrire et optimiser les requêtes SQL, utiliser un gestionnaire de versions.
- Développer des applications complexes
- Travail en équipe GIT/GITHUB/JIRA

#### **OPENCLASSROOMS**

DEVELOPPEUR FRONT-END, 2020 RNCP II (BAC+3)

- Analyser un cahier des charges et choisir une solution technique adaptée
- Créer des projets web dynamiques grâce Javascript
- Produire une documentation technique et fonctionnelle d'une application
- Optimiser une interface pour qu'elle soit plus réactive
- Développer des applications complexes

#### LYCEE PRO, ALFRED COSTE

BAC SYSTEME ELECTRONIQUE ET NUMERIQUE, 2014

- Telecom , création suppression modification de lignes.
- Réseau informatique, routeur CISCO
- Analyse d'un système électronique, Préparation/installation/mise en service/maintenance d'un système électronique.